【裁判字號】    97,交聲,1608
【裁判日期】    970703
【裁判案由】    違反道路交通管理處罰條例聲明異議
【裁判全文】
臺灣臺北地方法院交通事件裁定        97年度交聲字第1608號
原處分機關  臺北市交通事件裁決所
異  議  人
即受處分人  甲○○
上列受處分人因違反道路交通管理處罰條例案件，對於台北市交
通事件裁決所於中華民國97年4月29日所為之處分（原處分案號
：北市裁四字第裁22-C00000000號）聲明異議，本院裁定如下：
    主  文
異議駁回。
    理  由
一、本件聲明異議意旨略以：受處分人於民國97年2月13日下午1
    時許，駕駛車號1492-TF自小客車行經106乙縣道，遭警察攔
    阻表示伊車速為時速81公里，超速21公里，受處分人深感不
    服，認當時並未超速。受處分人遭警察攔阻時尚有其他車輛
    併行，警察憑何斷定係受處分人超速而非其他車輛？又警察
    當時所使用之測速儀器其精準度如何？是否經過中央標準局
    檢驗合格？均不無疑問。是具狀請求舉發之警察機關提出舉
    發之依據，及測速儀器檢驗合格之證明等語。
二、按行車速度，依速限標誌或標線之規定，道路交通安全規則
    第93條第1項前段定有明文。次按汽車駕駛人，行車速度超
    過規定之最高時速，或低於規定之最低時速，除有第43條第
    1項第2款情形外，處新台幣（下同）1200元以上2400元以下
    罰鍰，並予記違規點數1點，復為道路交通管理處罰條例第
    40條、第63條第1項第1款所明定。再按汽車駕駛人駕駛汽車
    ，其行車速度超過規定之最高時速超過20公里以上40公里以
    下，嗣為警逕行舉發，而逾舉發通知單上所載之應到案日期
    到案60日以上，經主管機關調查後仍認定有上開違規行為者
    ，依違反道路交通管理事件統一裁罰基準表規定，須處以
    2400元之罰鍰，並記違規點數1點。
三、經查，本件受處分人甲○○駕駛車牌號碼1492-TF號自用小
    客車，於97年2月13日13時05分許，行經最高速限為60公里
    之台106乙線2公里處，由深坑往石碇方向，以時速82公里之
    速度行駛，超速22公里，經雷達測速儀測得其超速後由警掣
    單逕行舉發，原處分機關乃以受處分人違反道路交通管理處
    罰條例第40條第1項規定，於97年4月29日以北市裁四字第裁
    22-C00000000號裁處罰鍰2400元之事實，有台北市交通事件
    裁決所北市裁二字第裁22-C00000000號違反道路交通管理事
    件裁決書1紙及當時測得受處分人超速違規之雷達測速儀照
    片1幀附卷可稽。次查舉發本件超速違規事件之雷達測速儀
    （主機器號：PYＺ000000000），於96年6月23日通過經濟部
    標準檢驗局國家標準檢驗合格，有效合格期限至97年6月30
    日，此有經濟部標準檢驗局96年6月25日雷達測速儀檢定合
    格證書影本1紙附卷可參。又負責本件舉發之台北縣政府警
    察局新店分局交通分隊警員劉福瑞，於舉發違反道路交通管
    理處罰條例申訴答辯報告表中陳述於本件舉發當時，系爭車
    輛行駛於外側車道而且內側車道並無其他車輛經過等情，有
    台北縣政府警察局97年6月16日北縣警交字第0970076014號
    函所附舉發違反道路交通管理處罰條例申訴答辯報告表1紙
    在卷可稽，是受處分人僅辯稱遭警察攔阻時尚有其他車輛併
    行，而未能提出其他佐證，尚不足採對其有利之認定。準此
    ，受處分人既無法提出上開測速儀器所測得之數據有何錯誤
    之證明，亦無法提出其他證據使人對上開違規事證產生合理
    懷疑，自難以其空言否認而推翻前開以科學方法嚴格取得之
    證據，是本件舉發所示之測速結果準確性應堪認定。從而，
    本件異議人既無法舉證本件舉發有何虛偽、錯誤之情事，尚
    難認其所言為可採，本件事證明確，異議人之違規行為堪予
    認定。
四、綜上所述，受處分人確有前開之違規行為，原處分機關依道
    路交通管理處罰條例第40條款及違反道路交通管理事件統一
    裁罰標準表之規定裁處受處分人罰鍰2400元核無違誤，本件
    受處分人之異議為無理由，自應將其異議駁回。
五、據上論斷，應依道路交通案件處理辦法第19條，裁定如主文
    。
中    華    民    國    97    年    7     月    3     日
            台灣台北地方法院交通法庭    法  官  蘇嘉豐
以上正本證明與原本無異。
如不服本裁定，應於裁定送達後5日內，向本院提出抗告狀。
                                        書記官  蘇靜紅
中    華    民    國    97    年    7     月    3     日


司法院資訊處製作；財團法人民間司法改革基金會備份。
